臺灣高等法院民事裁定
109年度抗字第1297號
抗  告  人  吉時創意行銷有限公司

法定代理人  過子儀  


上列抗告人因與相對人經典普羅數位印刷有限公司間請求給付價
金事件，對於中華民國109年8月25日臺灣臺北地方法院109年度
訴字第3399號裁定提起抗告，本院裁定如下：
    主  文
抗告駁回。
抗告訴訟費用由抗告人負擔。
    理  由
一、抗告意旨略以：抗告人設址於臺北市○○區○○路00號5樓，該
    址係與其他公司分租之辦公室。原法院109年度訴字第3399
    號判決（下稱系爭判決）送達至前開地址時，係由與抗告人
    分租辦公室之第三人公司職員代為簽收，並非由抗告人之法
    定代理人過子儀（下稱過子儀）或受僱人收受，自不生送達
    之效力。該代收人係於民國（下同）109年8月2日始將原法
    院判決轉交予抗告人，則抗告人應於該日始受送達。原法院
    另對於過子儀之住所地送達系爭判決，並於109年8月3日寄
    存送達於臺北市政府警察局北投分局奇岩派出所，過子儀受
    通知後始前往領取。故抗告人於109年8月20日向原法院提起
    上訴，並未逾民事訴訟法第440條規定之上訴期間。原裁定
    駁回上訴人之上訴，顯有違誤，為此提起抗告請求廢棄原裁
    定等語。
二、按對於無訴訟能力之法人為送達者，應向其法定代理人為之
    ，送達於受送達人之住居所、事務所或營業所、或受送達人
    之就業處所行之，此觀民事訴訟法第127條第1項及第136條
    規定自明。次按民事訴訟法法第137條第1項規定：「送達於
    住居所、事務所或營業所不獲會晤應受送達人者，得將文書
    付與有辨別事理能力之同居人或受僱人。」，第141條第2項
    規定：「送達證書，應於作就後交收領人簽名、蓋章或按指
    印；如拒絕或不能簽名、蓋章或按指印者，送達人應記明其
    事由。」。從而公寓大廈管理委員會僱用之管理員，其所服
    勞務包括為公寓大廈住戶接收郵件，性質上即屬全體住戶之
    受僱人，其代收住戶訴訟文書，如已在送達證書上簽名、蓋
    章或按指印，則管理員既以受僱人身分簽名或蓋章，該訴訟
    文書即已合法交付受僱人，而生送達於本人之效力。
三、經查原法院對於抗告人為系爭判決之送達，於109年7月30日
    送達於抗告人之營業所即臺北市○○區○○路00號5樓，並由中
    農科技大樓管理委員會管理員蘇羱榛收受，有送達證書、公
    司資料查詢可稽（見原法院卷第75頁、本院卷第15頁）。則
    依上述說明，上開管理員既以管理委員會圖戳代收系爭判決
    ，同時一併由管理員以受僱人身分蓋章，應認系爭判決已合
    法交付受僱人，而生送達於抗告人之效力。從而本件上訴之
    不變期間之計算，應自系爭判決送達於抗告人之翌日即109
    年7月31日起算，且因抗告人之營業所位於原法院所在地，
    無須扣除在途期間，因此上訴期間於109年8月19日即告屆滿
    。抗告人遲至109年8月20日始提起第二審上訴，有民事聲明
    上訴狀可稽（見原法院卷第79頁），已逾20日之不變期間，
    原法院據此駁回抗告人之上訴，並無不合。抗告意旨聲明廢
    棄，為無理由，應予駁回。
四、據上論結，本件抗告為無理由，爰裁定如主文。
中　　華　　民　　國　 109　　年　  10   　月　 19  　日
                    民事第十庭  
                        審判長法　官  黃嘉烈
　　　　　　　　　　　    　　法　官  高明德
　　　　　　　　　　　    　　法　官  邱  琦
正本係照原本作成。
不得再抗告。
中　　華　　民　　國　　109 　年　　10　　月　　19　　日

                              書記官  廖月女